臺灣高等法院高雄分院刑事判決　　　　 96年度上易字第438號
上　訴　人
即　被　告　乙○○
上列上訴人因竊盜案件，不服臺灣高雄地方法院95年度易字第25
10號中華民國96年3 月21日第一審判決（起訴案號：臺灣高雄地
方法院檢察署95年度偵字第28803 號），提起上訴，本院判決如
下：
    主  文
原判決關於乙○○部分撤銷。
乙○○犯結夥三人、踰越牆垣竊盜罪，處有期徒刑捌月，減為有
期徒刑肆月，如易科罰金，以新台幣壹仟元折算壹日。
    事  實
一、乙○○與甲○○（已判刑確定）及4 名不詳姓名之成年人共
    同基於意圖自己不法所有之犯意聯絡，6 人於95年10月31日
    晚上10時30分至後述被查獲前之某時，先結夥共同前往高雄
    市前鎮區○○○路825 號台糖加油站後方圍牆旁，共同翻越
    圍牆進入與該加油站相鄰之高雄市○○○路4 號，由泰興工
    程顧問有限公司（下稱泰興公司）向新系統物流公司所承租
    ，用以置放工程需用電纜之倉庫內，徒手竊取該倉庫空地上
    之電纜40支（重約44.6公斤、價值約新臺幣〈下同〉二十餘
    萬元），將該電纜搬運至上開與台糖加油站緊鄰之圍牆邊草
    叢，再於同處翻越圍牆外出，伺機再進入取出。嗣於翌日凌
    晨4 時30分前某時，甲○○與乙○○2 人駕駛某不詳車牌廂
    型車倒車前往上開圍牆旁，欲取出圍牆內40支電纜之際，為
    在現場埋伏員警當場查獲，並扣得上開40支電纜。
二、案經泰興公司訴由高雄市政府警察局前鎮分局報告臺灣高雄
    地方法院檢察署檢察官偵查起訴。
    理  由
一、按被告以外之人於審判外之陳述，雖不符刑事訴訟法第159
    條之1 至第159 條之4 之規定，而經當事人於審判程序同意
    作為證據，法院審酌該言詞陳述或書面陳述作成時之情況，
    認為適當者，亦得為證據，刑事訴訟法第159 條之5 第1項
    定有明文。本件檢察官及被告等人於原審審判程序時，就原
    判決所引用各項證據均同意作為證據，本院認該具有傳聞證
    據性質之證據，並無任何違法取證之情形，以之作為證據使
    用係屬適當，依上開規定，自得採為認定被告犯罪事實之證
    據。
二、上訴人即被告乙○○未於本院審理時到庭，惟據其於原審固
    不否認於上述時地，與甲○○駕駛廂型車至該圍牆旁之事實
    ，然矢口否認有何竊盜之犯行，辯稱：我從屏東上來，要買
    甲○○那部車子，所以我陪同甲○○去看車，當時是要洗車
    云云。經查：
  (一)本件查獲之40支電纜為泰興公司所有，原置放在泰興公司所
    承租位於高雄市○○○路4 號之倉庫內，失竊時間係在95年
    10月31日晚上10時30分之後至翌日凌晨4 時30分許之間等情
    ，業據證人即泰興公司物料管理專員黃聖為、及新系統物流
    公司警衛林義勝於警詢時證述明確（見警卷第9-14頁），並
    有億泰電線電纜股份有限公司出場單影本、贓物認領保管單
    及失竊現場照片在卷可稽。而上開泰興公司倉庫與高雄市前
    鎮區○○○路825 號台糖加油站係以圍牆相隔緊鄰，被告並
    未否認，並經證人黃聖為與警員戴振中證述屬實。
  (二)關於本件查獲經過，據警員戴振中到庭證稱：「因為泰興公
    司電纜時常遭竊，所以我們警方已經在現場埋伏兩天，第2
    天就是在95年11月1 日查獲」、「我們有看到共有6 人自中
    華五路台糖加油站之圍牆跳入泰興公司」、「凌晨4 點多，
    因為看到他們人要跳進去搬運電纜，我們就開車過去圍捕，
    但是有人跑掉，只有抓到被告2 人，當時被告2 人在廂型車
    上」等語（見原審卷第51-53 頁）。被告2 人對於當時出現
    在上開台糖加油站圍牆邊之現場，並遭警當場逮捕一情，均
    未否認，然有如上被告乙○○要買車之辯解，而證人戴振中
    亦當庭證稱：雖有看到他們6 人自加油站圍牆跳入泰興公司
    廠區倉庫，但不能判定是否被告及甲○○2 人等語（見原審
    卷第52頁）。是被告是否涉有本件犯行，自應從其他間接證
    據詳為勾稽，並就被告所為辯解，探究其中虛實。
  (三)按在路旁或汽車上搭架廣告牌子，販售中古車輛，於現今社
    會，容非無有，惟除非是犯罪所得之贓車等特殊情形，尚無
    販賣者不知寄賣之車主為何人者。同案被告甲○○雖供稱當
    時該廂型車係客人寄賣等情，然於查獲當日警詢及偵查時卻
    陳稱不知廂型車車牌號碼、不知車主姓名、電話、住址等資
    料，要回去查才知道等語，惟至檢察官第2 次偵查迄原審審
    理時均未提供實際車主資料並聲請傳喚調查，是其所述該廂
    型車係客人寄賣云云，是否屬實，已難遽信。又中古汽車之
    交易，價格較新車低，但風險頗高，一般購車者特別著重該
    中古車之零件汰換率、故障率及車輛性能，美觀與否常為次
    要考量，否則買而無用，或無端因修車導致高額花費，即與
    購買新車無異，因此實際試駕、試乘、檢視車體結構、零件
    內部系統等才是購買中古車首項要務。本件被告乙○○於凌
    晨4 時許向甲○○洽購中古車輛，夜間看車，已悖於常情，
    縱有其事，竟未關心車輛操控性能、有無異狀，而嘗試親自
    駕駛體驗，反而由甲○○將該車駛往加油站稱欲洗車，實有
    違一般社會認知。何況當時係凌晨時分，洗車已屬特異，且
    該加油站非24小時營業，無洗車機可用，業經戴振中警員到
    庭證述無訛，再者被告及甲○○亦於警詢時自陳未攜帶任何
    洗車所用之毛刷、抹布等工具，現場亦無水管，如何洗車，
    亦屬難題。而被告及甲○○2 人遭警逮捕時，係先駕駛該廂
    型車至該處，並以倒車方式駛至該緊鄰置放被竊電纜之加油
    站圍牆邊後，熄火關燈坐在車上一情，已據被告乙○○於警
    詢時自陳無誤（見警卷第7 頁），是並無所稱洗車之事實，
    被告乙○○乃於該次警詢改稱是在車上聊天云云，益見詞窮
    。是被告前開辯解，核屬避重就輕，無可憑信。
  (四)依上開現場埋伏警員戴振中之證述，確有看見共有歹徒6 人
    自該加油站後方圍牆跳入緊鄰之泰興公司廠區，嗣後再自該
    圍牆跳出，時間點與泰興公司遭竊電纜之時段相吻合。嗣被
    告及甲○○2 人在埋伏警員發現歹徒要到該圍牆邊，研判係
    要進入將已搬運至圍牆邊之電纜取出，乃發動逮捕，證人戴
    振中業已證述在卷。時被告及甲○○2 人係駕駛該廂型車，
    以倒車方式駛至該加油站圍牆邊，而該圍牆另一面即為遭竊
    電纜置放處，時空出奇巧合地一致。且觀卷附現場照片，該
    加油站圍牆旁置放廢棄桌子1 只，可輕易藉由該桌子跨越圍
    牆，方便搬運圍牆內未竊取得手之物品，是本件無論電纜失
    竊時間、被竊地點、被告及甲○○出現時機、場合及行動方
    式，均指向被告及甲○○2 人係埋伏警員所發現6 名翻牆行
    竊者之其中2 人。故戴振中警員雖因當時係夜間，不能明白
    指認被告及甲○○2 人是否確係翻牆之人，然既有看見共有
    6 人翻牆越入泰興公司廠區，在當時時空環境，又無其他在
    場之人，亦無誤認之疑慮，則被告及甲○○2 人確有翻牆越
    入泰興公司竊取上開電纜，並駕車前往該處伺機欲加以搬運
    時而遭查獲之情，自堪認定。而被告及甲○○2 人與4 名不
    詳姓名之成年人，既有結夥3 人以上共同翻越牆垣進入他人
    廠區行竊，自有竊盜之共同犯意聯絡與行為分擔無訛。
  (五)綜上所述，本件事證明確，被告之犯行，堪以認定，應依法
    論科。
三、核被告所為，係犯刑法第321 條第1 項第4 款、第2 款之踰
    越牆垣竊盜既遂罪。被告與甲○○及與其他4 名不詳姓名之
    成年人就本件犯行有共同犯意聯絡與行為分擔，均為共同正
    犯。又公訴人認被告僅成立刑法第320 條第1 項之普通竊盜
    罪，起訴法條尚有未洽，惟起訴之基本事實同一，本院自得
    變更檢察官起訴法條，予以審判。
四、原審予以被告論科，固非無見，惟查被告竊取電纜線將之搬
    至圍牆邊，所竊取之物已移入自己實力支配之下，縱尚未搬
    出圍牆仍屬既遂，原判決認係未遂，尚有未洽。又被告犯罪
    時間在96年4 月24日以前，依96年7 月4 日公布、同年7 月
    16日施行之96年罪犯減刑條例第2 條第1 項之3 款規定，得
    減輕其刑二分之一，原審未及審酌，自有未合。被告上訴意
    旨，未明理由，指摘原審此部分判決不當，固無足取，然
    原審此部分判決既有上述可議，自應由本院將原審此部分判
    決撤銷改判。審酌被告隨意竊取他人財物，所竊電纜價值達
    二十餘萬元，已有不該，犯罪後復飾詞狡辯，未見悔意等一
    切情狀，仍量處有期徒刑8 月，並依96年罪犯減刑條例第2
    條第1 項第3 款規定，減為有期徒刑4 月，並諭知易科罰金
    之折算標準，以資懲儆。
五、被告經合法傳喚，無正當理由不到庭，爰不待其陳述逕行判
    決。
據上論斷，應依刑事訴訟法第369 條第1 項前段、第364 條、第
371 條、第299 條第1 項前段、第300 條，刑法第28條、第321
條第1 項第2 、4 款、第41條第1 項前段、96年罪犯減刑條例第
2 條第1項第3款、第7條、第9條，判決如主文。
本案經檢察官陳宗吟到庭執行職務。
中　　華　　民　　國　　96　　年　　7 　　月　　19　　日
                  刑事第三庭    審判長法  官    周賢銳
                                      法  官    黃仁松
                                      法  官    謝宏宗
以上正本證明與原本無異。
本判決不得上訴。
中　　華　　民　　國　　96　　年　　7 　　月　　23　　日
　　　　　　　　　　　　　　　　　　　書記官    熊惠津
附錄本件判決論罪科刑法條：
中華民國刑法第321條第1項、第2、4款
（加重竊盜罪）
犯竊盜罪而有左列情形之一者，處 6 月以上、 5 年以下有期徒
刑：
二  毀越門扇、牆垣或其他安全設備而犯之者。
四  結夥3人以上而犯之者。
                                            w
